# 咨询陈版及各位老师：逾期贷款利息

提问人：KGD789 时间：2019-04-19 16:47:41
本公司贷款本金逾期产生逾期利息、罚息，这个两项支出能否资本化？

回答人：chenyiwei
这两者都不应当资本化。出现逾期利息和罚息是本企业资金调度不当所导致的，属于完全可以避免的支出，并不是使相关的符合资本化条件的资产达到预定可使用状态所需的必要支出，所以不满足资本化条件。